# 【求助陈版】应收利息

提问人：不忘初心懿 时间：2019-10-23 06:30:16
企业持有一项三年债权投资，初始计量确认为以公允价值计量且其变动计入当期损益的金融资产。
情况一：
约定利息按季支付，则每季度末确认利息收入，会计核算为：借：应收利息，贷：投资收益；每季度末对公允价值估值，另行确认公允价值变动金额。
情况二：
约定到期一次性付息，则每季度末确认公允价值变动损益（包括未到期未收取的利息折现的价值），借：以公允价值计量且其变动计入当期损益的金融资产-公允价值变动，贷：公允价值变动损益。
这两种情况下，只因为协议安排的收息时间不同（按季度和到期一次性付息），导致利息收入体现的方式不一致（公允价值变动损益和投资收益）
陈版 @chenyiwei，就上述内容希望您的指点，问题如下：
第一，我上述列出的情况一、情况二的处理是否符合会计准则的规定（即首先我的做法是对的吗）？以及准则具体的规定是哪一章哪一条？
第二，如若符合会计准则的规定，会计是经济业务实质的表达，那您觉得这个会计处理和业务实质匹配吗？
第三，延伸一个问题，<（财会[2019]16 号）关于修订印发合并财务报表格式（ 2019 版）的通知 > 里规定，对于未到期的应付利息、应收利息应该反映在对应的负债、资产端，只有逾期的应付利息、应收利息才在应付利息/应收利息核算，这里的 “未到期”“逾期”均是针对协议安排约定的付款收款时间对吧？
非常非常感谢您。

回答人：chenyiwei
1 、你对两种情况下账务处理的理解基本合理。在某些情况下，具体的交易安排可能会影响公允价值变动损益或者投资收益的分类，但两者总额一致。在认定非经常性损益时，如果出现了类似情形 2 中将利息收入通过公允价值变动损益体现的情况，则可以考虑将其从非经常性损益中排除。
2 、这里的 “未到期”“逾期” 均是针对协议安排约定的付款收款时间。